臺灣士林地方法院民事判決
111年度訴字第110號
原      告  許文環  
            許綉娥  
            許靜    
            許淑微  
            許秀華  
            許秀緞  
            許秋香  
共      同
訴訟代理人  王崇品律師


被      告  蘇寶鑑  
上列當事人間清償借款事件，本院於民國111年2月16日言詞辯論
終結，判決如下：
    主  文
被告應給付原告新臺幣壹佰貳拾陸萬元，及自民一一０年十二月
二十五日起至清償日止，按週年利率百分之五計算之利息。
訴訟費用由被告負擔。
本判決得假執行。
    事  實  及  理  由
一、按訴狀送達後，原告不得將原訴變更或追加他訴，但擴張或
    減縮應受判決事項之聲明者，不在此限，民事訴訟法第255
    條第1 項第3 款定有明文。查，原告起訴時訴之聲明第一項
    請求利息之起算日原為起訴狀繕本送達翌日，嗣於本院審理
    中變更為民國110年12月25日（本院卷第82頁），核屬減縮
    應受判決事項之聲明，自應准許。
二、原告主張：原告之被繼承人即訴外人許進興前於102年間與
    被告合資開設全家便利商店立賢店（下稱系爭商店），嗣因
    訴外人許進興不願與被告一同進行展店計畫，要求退還當初
    入股系爭商店之資金，被告無足夠資產返還資金，遂簽立票
    號分別為TH0000000、TH0000000，面額均為新臺幣（下同）
    60萬元之本票2紙及借據數張予訴外人許進興，總金額即為
    被告應返還之出資款126萬元。承上，被告係陸續向訴外人
    許進行於104年4月2日借款120萬元、106年3月20日借款3萬
    元、107年9月26日借款2萬元、108年1月18日借款1萬元，被
    告並為擔保其中120萬元債務，而開立上開本票及借據，且
    約定將其門牌號碼臺北市○○區○○路0段00巷000號6樓之房屋
    及土地設定抵押權予訴外人許進興，同時將該房屋及土地所
    有權狀置於訴外人許進興處，惟實際上並無完成抵押權設定
    登記。然迄今，被告仍未清償積欠訴外人許進興之借款126
    萬元，爰依消費借貸及繼承法律關係，請求被告給付等語並
    聲明：如主文第 1項所示，及願供擔保請准宣告假執行。
三、按當事人於言詞辯論時為訴訟標的之捨棄或認諾者，應本於
    其捨棄或認諾為該當事人敗訴之判決，民事訴訟法第384 條
    定有明文。查被告於本院言詞辯論時，陳明同意原告之請求
    ，而對本件訴訟標的為認諾（見本院卷第82頁），揆諸上開
　　規定，本院自應本於其認諾為被告敗訴之判決。
四、從而，原告依消費借貸及繼承法律關係，請求被告給付原告
    126 萬元及自110年12月25日起至清償日止，按年息5﹪計算
    的利息，為有理由，應予准許。又本件原告固陳明願供擔保
    聲請宣告假執行，惟本件係本於被告認諾所為之判決，依民
    事訴訟法第389 第1 項第1 款規定，應由本院依職權宣告假
    執行，附此敘明。
五、訴訟費用負擔之依據：民事訴訟法第78條。
中　　華　　民　　國　　111 　年　　3 　　月　　9 　　日
                  民事第一庭  法  官  劉逸成
以上正本係照原本作成。
如對本判決上訴須於判決送達後 20 日內向本院提出上訴狀。如
委任律師提起上訴者，應一併繳納上訴審裁判費。
中　　華　　民　　國　　111 　年　　3 　　月　　9 　　日
                              書記官  康雅婷